---
title: "Psychodiagnostischer Befundbericht"
format:
  pdf:
    engine: xelatex
    template: "diagnostik_template.tex"
    # biblio-engine: bibtex
    # cite-method: biblatex
    # output-file: diagnostik.pdf
    #after-body: |
    #  <script type="application/x-sh">postprocess.sh</script>
bibliography: reference.bib
biblio-engine: bibtex
keep-tex: true
execute:
  echo: false
  warning: false
  error: false
# csl: apa.csl # Optional: Stil für die Referenzen (z.B., APA-Format)  
params:
  sum_score: 0
  document_title: "Psychodiagnostischer Befundbericht"
  patient_name: "Standard-Patient"
  test_name: "Beck-Depressions-Inventar"
  test_abrev: "BDI-II"
  datum: "07.02.2025"
  pat_surname: "Müller"
  pat_name: "Klaus"
  pat_gebdat: "05.05.1999"
  pat_id: "12345"
  pat_gender: "männlich"
  education: "Studium (4)"
  notes: "--leer--"
  test_date: "07.02.2025"
  tester_title: "Dipl. Psych."
  tester_name: "André"
  tester_surname: "Ziervogel"
  tester_email: "a.ziervogel@gemeinschaftspraxis-psychotherapie-erfurt.de"
  test_duration: "15:46"

---

# Testbeschreibung

Das Beck-Depressions-Inventar, kurz BDI, ist ein validiertes, psychologisches Testverfahren, das die Schwere depressiver Symptome erfasst. In Form eines Fragebogens gibt der Patient selbst an, wie er sich im Verlauf der letzten Woche gefühlt hat.
Es gibt keine Vergleichstichprobe und eignet sich nicht als Cut-Off-Screening-Instrument, wohl aber zur Verlaufsbeurteilung und differentialdiagnostischen Einordnung. Die hier verwendete zweite Version (BDI II) wurde 1996 veröffentlich und orientiert sich an den DSM-IV-Kriterien für major depression. Smith und Doe haben eine wichtige Studie veröffentlicht \cite{smith2023}.

# Testdurchführung

```{r}
# Dynamisch Anrede und Initialen basierend auf pat_gender
get_salutation <- function(gender, surname) {
  salutation <- switch(
    gender,
    "männlich" = "Herr",
    "weiblich" = "Frau",
    "divers" = "Mx.",
    "???"
  )
  initial <- substr(surname, 1, 1) # Erstes Zeichen des Nachnamens
  return(paste(salutation, initial, "."))
}

salutation <- get_salutation(params$pat_gender, params$pat_surname)

# Dynamischen Satz generieren
sentence <- paste(
  salutation,
  "hat das", params$test_name, "(", params$test_abrev, ")",
  "am", params$test_date,
  "in elektronischer Form bearbeitet. Die Bearbeitungsdauer betrug",
  params$test_duration, "Minuten (min:sec)","."
)
```
`r sentence`

# Testergebnisse

```{r echo=FALSE}
# Beispiel eines Ergebnisses
library(kableExtra)

results <- data.frame(
  Kategorie = c("Depression", "Anxiety", "Stress"),
  Score = c(20, 15, 10)
)
knitr::kable(results, caption = "Testergebnisse")
```

```{r echo=FALSE, fig.width=3, fig.height=2}
library(ggplot2)

# Beispiel-Datensatz
data <- data.frame(
  Kategorie = c("Depression", "Anxiety", "Stress"),
  Score = c(20, 15, 10)
)

# Erstellung eines Balkendiagramms
ggplot(data, aes(x = Kategorie, y = Score)) +
  geom_bar(stat = "identity", fill = "steelblue") +
  theme_minimal(base_size = 12) +
  labs(
    title = "Testergebnisse",
    x = "Kategorie",
    y = "Punktzahl"
  )
```

<!-- # Referenzen

::: {#refs}
::: -->